【裁判字號】    99,審易,1160
【裁判日期】    990427
【裁判案由】    詐欺等
【裁判全文】
臺灣高雄地方法院刑事判決            99年度審易字第1160號
公  訴  人  臺灣高雄地方法院檢察署檢察官
被      告  甲○○
上列被告因詐欺等案件，經檢察官提起公訴（99年度偵字第877
、2285、3026、3465號），本院依簡式審判程序判決如下：
    主  文
甲○○幫助犯詐欺取財罪，累犯，處有期徒刑肆月。又犯竊盜罪
，累犯，處有期徒刑柒月。應執行有期徒刑玖月。
    事  實  及  理  由
一、本件被告甲○○所犯為死刑、無期徒刑、最輕本刑為3 年以
    上有期徒刑以外之罪，其就被訴事實為有罪之陳述，經本院
    告知簡式審判程序之旨，並聽取檢察官及被告之意見後，裁
    定進行簡式審判程序。
二、本件犯罪事實及證據，除犯罪事實第5 行「於民國98年2 月
    間」補充為「於民國98年2 月4 日後至2 月底間之某日」、
    第6 至8 行「遂將其向中華電信公司所申辦0000000000號行
    動電話門號之SIM 卡，以新台幣（下同）800 元代價交付與
    某詐欺集團成員使用」補充為「遂將其向中華電信公司所申
    辦0000000000號行動電話門號之SIM 卡，在臺南市○區○○
    路四段之東帝士門口前，以新台幣（下同）800 元代價交付
    與某詐欺集團成員使用」、第11行補充為「適有丁○○、丙○○、「許清斌」因上網瀏覽並訂購手機」、第12行「丁○○於98年8 月8 日8 時許」更正為「丁○○於98年8 月9 日
    8 時許」、第15行「丙○○於同日14時59分許」更正為「丙○○於98年8 月8 日14時59分許」、第16至17行補充為「；
    許清斌於98年8 月9 日10時13分許，以ATM 匯款8000元至洪
    明瞭之上開帳戶內。嗣因丁○○、丙○○、許清斌遲未收到
    訂購之手機」，及待證事實編號1 中「500 元」更正為「80
    0 元」、編號5 補充「詐騙被害人許清斌（0000000000）之
    事實」，並補充證據「被害人許清斌於警詢中之指述」、「
    許清斌之遠東國際商業銀行客戶交易明細表1 紙」、「被告
    甲○○於本院審理時之自白」外，餘均引用附件檢察官起訴
    書之記載。
三、核被告上開所為，係犯刑法第30條第1 項、第339 條第1 項
    之幫助詐欺取財罪、同法第320 條第1 項普通竊盜罪。被告
    基於一幫助之決意及行為，提供其申辦0000000000號行動電
    話門號，詐騙集團以該行動電話為工具分別詐取被害人丁○○、丙○○、許清斌之財物，係屬一行為觸犯數同一罪名之
    同種想像競合犯，應依刑法第55條規定，僅論以一幫助詐欺
    取財罪。被告所犯上開二罪，犯意各別，行為互異，應予分
    論併罰。被告有如起訴書所載犯罪科刑及執行紀錄，此有臺
    灣高等法院被告前案紀錄表1 份在卷可稽，其前受徒刑之執
    行完畢後，5 年以內分別故意再犯本件有期徒刑以上之2 罪
    ，均為累犯，應依刑法第47條第1 項規定，各加重其刑。又
    被告並未實際參與詐欺犯行，所犯情節較正犯輕微，爰依刑
    法第30條第2 項規定，減輕其刑，並依法先加後減之。
四、審酌被告得預見提供申辦之行動電話門號予詐騙集團成員，
    供作向不特定民眾詐欺取財之用，不僅使被害人丁○○、丙○○、許清斌受有損害，更造成執法機關不易查緝犯罪行為
    人，嚴重危害社會治安，助長社會犯罪風氣；已有多次竊盜
    、搶奪前科，有卷附臺灣高等法院被告前案紀錄表可參，仍
    不知警惕，復為圖小利，犯本件竊盜犯行，所為實不足取，
    惟念其犯後坦承犯行，態度尚可，並慮及其犯後坦承犯行，
    犯後態度尚可，並斟酌其犯罪之手段，動機、所生危害等一
    切情狀，分別量處如主文所示之刑及定應執行之刑。
五、被害人許清斌部分，雖未經檢察官起訴，惟與經起訴且經本
    院論罪之部分，係想像競合之裁判上一罪關係，為起訴效力
    所及，本院自應併予審理，附此敘明。
據上論斷，應依刑事訴訟法第273 之1 第1 項、第299 條第1 項
前段、第310 條之2 、第454 條第2 項，刑法第30條第1 項前段
、第2 項、第339 條第1 項、第320 條第1 項、第55條、第47條
第1 項、第51條第5 款，刑法施行法第1 條之1 ，判決如主文。
本案經檢察官戊○○到庭執行職務。
中    華    民    國    99    年    4    月    27     日
                  刑事第十庭    法  官  顏銀秋
以上正本證明與原本無異。
如不服本判決應於收受本判決後10日內向本院提出上訴書狀，並
應敘述具體理由，如未敘述上訴理由者，應於上訴期間屆滿後20
日內補提理由書狀於本院（均須按他造當事人之人數附繕本）「
切勿逕送上級法院」。
中    華    民    國    99    年    4     月    27    日
                                書記官  林豐富
附錄論罪科刑法條
刑法第30條（幫助犯）
幫助他人實行犯罪行為者，為幫助犯。雖他人不知幫助之情者，
亦同。
幫助犯之處罰，得按正犯之刑減輕之。
刑法第339條第1項（詐欺取財罪）
意圖為自己或第三人不法之所有，以詐術使人將本人或第三人之
物交付者，處5 年以下有期徒刑、拘役或科或併科1 千元以下罰
金。
刑法第320條第1 項（竊盜罪）
意圖為自己或第三人不法之所有，而竊取他人之動產者，為竊盜
罪，處5 年以下有期徒刑、拘役或5 百元以下罰金。
附件：99年度偵字第877、2285、3026、3465號起訴書
臺灣高雄地方法院檢察署檢察官起訴書
                                      99年度偵字第877號
                                      99年度偵字第2285號
                                      99年度偵字第3026號
                                      99年度偵字第3465號
    被      告  甲○○  男  29歲（民國○○年○月○○日生）
                        住臺南縣安定鄉六嘉村六塊寮2號之5
                        國民身分證統一編號：Ｚ000000000號
                        （另案於高雄戒治所強制戒治中）
上列被告因詐欺等案件，已經偵查終結，認應該提起公訴，茲將
犯罪事實及證據並所犯法條分敘如下：
        犯罪事實
一、甲○○前因強盜案件，經法院判處有期徒刑7年6月確定，於
    民國97年3月3日假釋出獄，並於98年2月4日假釋期滿未經撤
    銷，其未執行之刑，以已執行論。其得預見將自己所申辦之
    手機號碼交付他人使用，可能作為詐騙工具，竟基於幫助他
    人詐欺取財之不確定故意，於民國98年2 月間，見報紙分類
    廣告上有人收購手機門號，遂將其向中華電信公司所申辦
    0000000000號行動電話門號之SIM卡，以新台幣（下同）800
    元代價交付與某詐欺集團成員使用。該詐騙集團在取得上開
    門號後，基於意圖為自己不法所有之犯意聯絡，在露天拍賣
    網站上刊登拍賣手機之訊息，並以上開0000000000號為聯絡
    電話，適有丁○○、丙○○因上網瀏覽並訂購手機，因而陷
    於錯誤，丁○○於98年8月8日8時許，匯款7500元至洪明瞭
    所申辦之台南文元郵局帳號00000000000000帳戶內（該帳戶
    為洪筱媛所提供，洪筱媛部分另行移轉至臺灣台南地方法院
    檢察署偵辦）；丙○○於同日14時59分許，以網路ATM匯款
    8000元至洪明瞭之上開帳戶內。嗣因丁○○、丙○○遲未收
    到訂購之手機，而發覺有異始報警循線查悉上情。
二、甲○○基於意圖為自己不法之所有，於98年3月21日6時35分
    許，見己○○○在台南縣永康市○○○路81號前之座椅上看
    報紙，以徒手竊取己○○○放置身旁之皮包1 只（內含現金
    3000元、消費券500元、身分證、健保卡各1張、手機序號：
    000000000000000號之手機1支）得手後，甲○○將該手機交
    給不知情之馬琡燕使用，嗣因陳麗貞發現皮包遭竊，始報警
    循線查悉上情。
三、案經高雄市政府警察局鼓山分局移送、臺灣台南地方法院檢
    察署暨臺灣台中地方法院檢察署呈臺灣高等法院檢察署令轉
    本署偵辦。
        證據並所犯法條
一、 證據清單及待證事實：
┌──┬──────────┬────────────┐
│編號│證據名稱            │待證事實                │
├──┼──────────┼────────────┤
│1   │被告甲○○之自白。  │1.被告坦承其將上開門號以│
│    │                    │  500 元代價售予他人使用│
│    │                    │  之事實。              │
│    │                    │2.被告坦承於上揭時、地，│
│    │                    │  竊得被害人之皮包，並將│
│    │                    │  手機交予不知情之馬琡燕│
│    │                    │  使用等事實。          │
├──┼──────────┼────────────┤
│2   │被害人丁○○、丙○○│遭詐騙匯款至上開帳戶之事│
│    │之指述。            │實。                    │
├──┼──────────┼────────────┤
│3   │被害人己○○○之指述│被害人於上揭時、地，遭人│
│    │。                  │竊取皮包之事實。        │
├──┼──────────┼────────────┤
│4   │證人馬琡燕之證詞。  │被告竊得手機後，交予不知│
│    │                    │情之證人使用之事實。    │
│    │                    │                        │
├──┼──────────┼────────────┤
│5   │中華電信門號00000000│犯罪集團以被告所申請之門│
│    │30號之通聯資料調閱查│號詐騙被害人丁○○（0987│
│    │詢單1份。           │097784號）、丙○○（0921│
│    │                    │348089號）之事實。      │
├──┼──────────┼────────────┤
│6   │拍賣網頁6紙、中國信 │被害人丁○○、丙○○遭詐│
│    │託自動櫃員機交易明細│騙匯款至上開帳戶之事實。│
│    │2紙、台南文元郵局存 │                        │
│    │簿儲金立帳申請書、查│                        │
│    │詢帳戶最近交易資料、│                        │
│    │三信商業銀行轉帳交易│                        │
│    │明細表各1份         │                        │
├──┼──────────┼────────────┤
│7   │序號000000000000000 │證明被害人之手機失竊後由│
│    │號之通聯記錄、通聯調│馬琡燕使用之事實。      │
│    │閱查詢單各1份。     │                        │
├──┼──────────┼────────────┤
│8   │台南縣警察局永康分局│證明被告於上揭時、地，竊│
│    │扣押書、贓物認領保管│取被害人皮包之事實。    │
│    │單各1 紙、現場看察照│                        │
│    │片6 紙。            │                        │
└──┴──────────┴────────────┘
二、核被告所為係犯刑法第30條第1項前段、第339條第1 項幫助
    詐欺取財罪嫌、同法第320條第1項竊盜罪嫌。其所犯2 罪間
    ，犯意各別，行為互殊，請予分論併罰。又被告曾犯事實欄
    所載之罪並受有期徒刑執行完畢，有本署刑案資料查註紀錄
    表可稽，其於有期徒刑執行完畢後5 年內，故意再犯本件有
    期徒刑以上之罪，為累犯，請依刑法第47條第1 項規定加重
    其刑。
三、依刑事訴訟法第251條第1項提起公訴。
    此  致
臺灣高雄地方法院
中    華    民    國    99    年    2    月    2      日
                              檢  察  官  乙○○
上正本證明與原本無異
中    華    民    國    99    年    2    月    26     日
                              書  記  官  陳美靜
所犯法條
中華民國刑法第30條第1項前段
（幫助犯及其處罰）
幫助他人實行犯罪行為者，為幫助犯。雖他人不知幫助之情者，
亦同。
中華民國刑法第339條第1項
（普通詐欺罪）
意圖為自己或第三人不法之所有，以詐術使人將本人或第三人之
物交付者，處 5 年以下有期徒刑、拘役或科或併科 1 千元以下
罰金。
中華民國刑法第320條第1項
意圖為自己或第三人不法之所有，而竊取他人之動產者，為竊盜
罪，處5  年以下有期徒刑、拘役或 5 百元以下罰金。
中華民國刑法第47條第1項
（累犯）
受徒刑之執行完畢，或一部之執行而赦免後，五年以內故意再犯
有期徒刑以上之罪者，為累犯，加重本刑至二分之一。

司法院資訊處製作；財團法人民間司法改革基金會備份。
